臺灣桃園地方法院刑事判決　　　　　　　95年度訴更字第20號
公　訴　人　台灣桃園地方法院檢察署檢察官
被　　　告　甲○○
指定辯護人　本院公設辯護人林銘宏
　　　　　　本院公設辯護人楊晴翔
上列被告因違反毒品危害防制條例案件，經台灣高等法院於中華
民國95年11月20日以95年度上訴字第3310號刑事判決撤銷本院95
年6 月30日94年度訴字第535 號第一審判決（原起訴案號：93年
度偵字第16420 號），發回更審，本院判決如下：
    主  文
甲○○連續幫助連續施用第一級毒品，處有期徒刑陸月，如易科
罰金，以銀元佰元即新台幣玖佰元折算壹日。扣案之第一級毒
品海洛因（淨重零點壹貳公克）、含海洛因殘渣之針筒貳支，均
沒收銷燬之、扣案之MOTOROLA行動電話壹支（不含SIM 卡）沒收
。
    事  實
一、甲○○明知海洛因係毒品危害防制條例所明定之第一級毒品
    ，不得持有、施用，而呂照萍、李晏權本身有施用海洛因之
    犯行，因知悉甲○○有取得海洛因之來源，即委由甲○○代
    渠等購買海洛因施用，甲○○亦因圖呂照萍、李晏權會將購
    得之海洛因分與施用之利益，而基於幫助施用第一級毒品之
    概括犯意，連續：(一)於民國九十三年四月十五日，自呂照萍
    處收取新台幣（下同）一千元後，幫呂照萍前往桃園縣桃園
    市○○路華納賓館前，向姓名年籍不詳綽號「中華」之成年
    男子購買一千元之海洛因，並於購得後交與呂照萍，二人即
    朋分施用（甲○○施用第一級毒品部分，經本院九十四年度
    訴字第一三六號刑事判決判處有期徒刑七月確定；呂照萍施
    用第一級毒品部分，經本院以九十四年度毒聲字第一六四號
    裁定送觀察、勒戒）；(二)於九十三年六月十五日，自呂照萍
    處收取一千元後，幫呂照萍前往桃園縣桃園市○○路華納賓
    館前，向「中華」購買一千元之海洛因，並於購得後交與呂
    照萍，二人即朋分施用；(三)於九十三年八月二十日，自呂照
    萍處收取一千元後，幫呂照萍前往桃園縣桃園市○○路華納
    賓館前，向「中華」購買一千元之海洛因，並於購得後交與
    呂照萍，二人即朋分施用；(四)於九十三年九月二十八日，由
    李晏權主動連絡甲○○，告知欲購買海洛因，於交付五百元
    與甲○○後，二人一同前往桃園縣桃園市○○路華納賓館前
    ，由甲○○向「中華」購買五百元之海洛因，並於購得後交
    與李晏權，二人即朋分施用（李晏權施用第一級毒品部分，
    經本院以九十四年度毒聲字第一０三號裁定送觀察、勒戒）
    ；(五)於九十三年十月四日，由李晏權撥打甲○○所有門號0
    000000000號之MOTOROLA行動電話，告知欲購買海
    洛因，於交付五百元與甲○○後，李晏權在桃園縣桃園市○
    ○路等待，由甲○○前往向「中華」購買五百元之海洛因，
    並於購得後交與李晏權後，二人即朋分施用；(六)於九十三年
    十月五日，由李晏權撥打甲○○所有門號00000000
    00號之MOTOROLA行動電話，告知欲購買海洛因，由李晏權
    出資一千二百元交與甲○○，甲○○再前往詢問呂照萍是否
    欲一同購買，呂照萍遂出資七百元交與甲○○，再由甲○○
    與李晏權一同前往桃園縣桃園市○○路景福宮（即桃園大廟
    ）附近向「中華」購買海洛因，而呂照萍則在桃園縣桃園市
    ○○街土地公廟前等待，購得海洛因後甲○○與李晏權先前
    往中埔公園廁所內分裝，嗣於同日十五時五十分許，甲○○
    、李晏權回到前述土地公廟前，將呂照萍應分得之海洛因交
    付與呂照萍，而呂照萍將海洛因放入自己之針筒內時，適警
    方巡邏經過，因而查獲上情，並扣得呂照萍所有之含海洛因
    殘渣之針筒一支、李晏權所有含海洛因殘渣之針筒一支、海
    洛因一包（淨重零點一二公克，空包裝重零點一九公克）及
    甲○○所有供與李晏權聯絡用門號0000000000號
    之MOTOROLA行動電話一支。
二、案經桃園縣政府警察局桃園分局報請台灣桃園地方法院檢察
    署檢察官偵查起訴。
    理  由
一、證據能力方面：
  (一)按被告以外之人於審判外之言詞或書面陳述，除法律有規定
    者外，不得作為證據，刑事訴訟法第一百五十九條第一項定
    有明文。查證人李晏權、呂照萍於警詢時所為之陳述，經核
    不符合刑事訴訟法第一百五十九條之二、第一百五十九條之
    三、第一百五十九條之五等規定，應無證據能力。指定辯護
    人於本院審判中援引原審之辯護意旨，而原審之辯護意旨狀
    內辯稱：證人李晏權、呂照萍於警詢時之證述係傳聞證據，
    並無證據能力等語，是該二證人於警詢時之陳述，自難認符
    合同法第一百五十九條之五之規定。又被告以外之人於審判
    外之言詞或書面陳述，雖不得以之直接作為認定犯罪事實與
    否之證據，但參酌現行刑事訴訟法第一百六十六條之一第二
    項、第三項第六款，第一百六十六條之二之規定及行反詰問
    時，容許以陳述人先前不一致之陳述作為彈劾證據之法理，
    非不得以之作為彈劾證據，用來爭執被告、證人、鑑定人陳
    述之證明力（最高法院九十四年度台上字第六七三二、六八
    八一號判決要旨參照），是證人李晏權於警詢中之陳述，雖
    無證據能力，然仍得作為彈劾證據。
  (二)按證人、鑑定人依法應具結而未具結者，其證言或鑑定意見
    ，不得作為證據，刑事訴訟法第一百五十八條之三定有明文
    。同法第一百五十九條之一第二項雖規定，被告以外之人於
    偵查中向檢察官所為之陳述，除顯有不可信之情況者外，得
    為證據。惟該被告以外之人（含共同被告、共犯、被害人、
    證人等），於偵查中向檢察官所為之陳述，性質上仍屬傳聞
    證據（審判外之陳述），然因檢察官依法有訊問被告、證人
    及鑑定人之權，證人、鑑定人且須「具結」，而檢察官向被
    告以外之人所取得之陳述，原則上均能遵守法律規定，不致
    違法取供，其可信性極高，為兼顧理論與實務，因而規定除
    顯有不可信之情況者外，得為證據（參考刑事訴訟法第一百
    五十九條之一立法理由）。從而被告以外之人於偵查中向檢
    察官所為之陳述，仍應依法具結，始有證據能力（最高法院
    九十四年度台上字第九一三號判決意旨參照）。查證人呂照
    萍於九十三年十月六日檢察官訊問時所為之陳述，檢察官疏
    未命其具結，依上開說明，應無證據能力，至呂照萍於九十
    三年十一月五日檢察官訊問時所為之陳述及證人李晏權之證
    述，業經具結，且無顯有不可信之情況，自有證據能力。
二、訊據被告甲○○坦承有幫助施用第一級毒品海洛因之犯行（
    見本院準備程序筆錄），惟辯稱係與呂照萍、李晏權一同出
    資購買云云。經查：
  (一)證人李晏權證述：查獲當天購買之毒品，其出資一千五百元
    ，呂照萍出資八百元，被告並未出資；另於九十三年十月四
    日，當時交給被告五百元，被告購得毒品後，二人在桃園的
    公園分毒，一人一半，因為係被告幫忙購買，所以被告沒付
    錢（見偵查卷第六三頁），係被告幫忙調毒品，其並無告訴
    過被告要合資，只是告訴被告需要的量，被告便幫其買來（
    見偵查卷第七五頁）；證人呂照萍證稱：購買毒品時並未與
    被告說要合資，被告亦未說係合資（見偵查卷第七五頁）；
    其中一次其出一千元，被告沒有出錢，那次是將購得之海洛
    因射入塑膠袋內攪拌，一人分一半（見原審卷二第一二七頁
    ），核與被告自陳幫呂照萍、李晏權購買毒品之代價是他們
    如有多的毒品就會給伊（見偵查卷第六二頁）一情相符，是
    被告幫忙呂照萍、李晏權購買海洛因，係因二人會將購得之
    毒品分與施用，被告並未出資等情，足堪認定。
  (二)被告後雖辯稱伊係與呂照萍、李晏權一同出資購買毒品云云
    ，而證人呂照萍、李晏權亦均改稱被告均有出資云云，然查
    ，被告於警詢及偵查中提及幫呂照萍、李晏權購買海洛因之
    過程，均僅提及呂照萍、李晏權將錢交與伊，並未提及本身
    有所出資（見偵查卷第三三、六一至六二頁），於原審時雖
    稱查獲當天購買海洛因伊出資二、三百元（見原審卷一第四
    七頁），惟後又稱每次一不是出資一千元就是八百元（見原
    審卷二第二三頁），一再更易其詞，並不斷提高自己出資之
    額度，意欲脫罪之企圖昭然若揭。又被告自承九十三年九月
    證人李晏權打電話問伊有無毒品時，伊身上根本沒有錢，連
    買煙都買不起（見原審卷一第四九頁），而被告確有於九十
    三年九月幫忙李晏權購買海洛因一情，亦經證人李晏權證述
    明確（見原審卷卷一第四一頁、原審卷二第一二二頁），被
    告當時身上既無金錢，則該次被告自未出資，即堪認定；又
    遭查獲該次，被告自承呂照萍出資七百元（見原審卷一第一
    四九頁），而證人李晏權原先稱當天其出資一千五百元（見
    偵查卷第六三頁），後改稱為一千二百元（見原審卷二第一
    二一頁），並稱當天被告有出資約七、八百元云云（見原審
    卷一第四０頁），然該次係購買二千元之海洛因，業據證人
    李晏權證述明確（見原審卷二第一二一頁），參以證人李晏
    權於警詢中稱該次購買毒品之錢係竊取家中之電視變賣後所
    得，而該次變賣得款一千五百元（見偵查卷第二二頁），是
    證人李晏權之出資應以一千五百元為可採。李晏權之出資加
    上呂照萍之出資，雖已逾二千元，然參酌被告陳稱當天出資
    的錢有先拿去買香煙，剩下的才拿去買毒品等語（見原審卷
    一第四八頁），證人李晏權此部分證詞，即無不合理之處，
    被告收取呂照萍、李晏權共二千二百元之金額，並於購買香
    煙後，向「中華」購買二千元之毒品由三人共同施用，則被
    告此次自亦無出資；另證人呂照萍復於原審時證稱有一次其
    託被告購買一千元之海洛因，並交付一千元與被告，被告向
    「中華」購買一千元之海洛因，被告並無出資，後來一人分
    得一半（見原審卷二第一二七頁），是證人呂照萍、李晏權
    證稱與被告係一同出資購買毒品，被告均有出資云云，自無
    可採。況證人李晏權於原審時雖稱在偵查中係因怕與呂照萍
    所述不同，方會說被告並未出資，當時係照呂照萍所述陳述
    云云，然經檢察官表示當日係呂照萍先接受訊問後，又改稱
    當時係因為會緊張方隨便說，證人李晏權事後迴護被告之意
    甚為明確，被告之辯稱及證人呂照萍、李晏權此部份之證詞
    顯無可採。
  (三)證人李晏權證稱查獲當天（即九十三年十月五日）係其要施
    用毒品所以被告帶其去買，其將錢給被告，被告叫其在桃園
    縣桃園市○○路等，約十五分鐘後，被告帶海洛因給其，當
    天其出一千五百元、呂照萍出八百元，被告無出錢；另於九
    十三年十月四日其以其母之手機撥打被告00000000
    00號電話，當時交五百元與被告，二人在桃園的公園分毒
    ，一人一半，因為被告幫其買，所以並被告未付錢（見偵查
    卷第六三頁）；九十三年九月中秋節當天，有叫被告幫其調
    毒品，並給被告五百元（見偵查卷第七五頁）；九十三年九
    月份開始託被告購買毒品（見原審卷一第四一頁）；被抓的
    前一天（即九十三年十月四日）亦有託被告購買毒品（見原
    審卷一第四五頁）；海洛因之來源係跟「中華」拿的，被告
    打電話給「中華」，因為其不認識中華，每次均係被告打電
    話；買回來後與被告一人一半，有時在中埔公園平分，不然
    就係在土地公廟平分；中秋節當天（九十三年之中秋節為九
    月二十八日）有與被告一起去買毒品，其出五百元等語（見
    原審卷二第一一九、一二二頁），核與被告自承與李晏權一
    起購買海洛因之次數約二、三次左右，第一次係在遭查獲當
    年等情大致相符（見原審卷一第四七頁），是被告有於九十
    三年九月二十八日、同年十月四日、同年十月五日幫李晏權
    購買分別為五百元、五百元、一千五百元之海洛因，洵堪認
    定。
  (四)證人呂照萍於偵查及原審法官訊問時原證稱係被告幫忙購買
    海洛因，惟於原審九十四年八月三十日審判程序時改稱海洛
    因均係李晏權幫忙購買云云，然查，被告於本院審判程序中
    自承有幫呂照萍向「中華」購買海洛因（見本院審判筆錄第
    七頁），是證人呂照萍稱海洛因均係李晏權幫忙購買云云，
    顯係迴護被告之詞，難認可採。
  (五)證人呂照萍於原審證稱除查獲當日外，於九十三年四月十五
    日、同年六月十五日有各將一千元交與被告購買毒品（見原
    審卷一第六０頁），雖與其於偵查中另稱第一次向被告拿毒
    品係九十三年六月初，買一千元，第二次在九十三年七月十
    五日買一千元，第三次是九十三年八月二十五日左右，買一
    千元，第四次係九十三年十月五日等情（見偵查卷第七三頁
    ），在時間點上有所出入，然關於何時託被告購買毒品，因
    次數非僅單一，本即易因時間之經過而淡忘，該日期如無特
    殊之處，更難要求證人得以明確指出，然並不因此即認證人
    呂照萍之證述為不可採。本院審酌證人呂照萍於原審證稱時
    有說明因其領有殘障手冊，每月十五日可以領到錢，所以都
    是十五日領到錢後請被告去買毒品，其係二個月請被告買一
    次，除被查獲當次外，最後一次請被告去買毒品係九十三年
    八月二十日，八月份領到殘障補助金後，因當時家中有事，
    所以隔了幾天才拿錢給被告去買等語（見原審卷一第五九至
    六０頁），證人呂照萍於原審時以其託被告購買海洛因有固
    定之週期（即二個月一次）及固定之時間（即每月十五日領
    取殘障補助金後），而推出託被告購買海洛因之時間點，自
    應較為可採。而證人呂照萍於作證之過程中，一再迴護被告
    ，已如前述，是其自無構陷被告之理，從而，被告有於九十
    三年四月十五日、同年六月十五日、同年八月二十日、同年
    十月五日幫呂照萍購買分別為一千元、一千元、一千元、七
    百元之海洛因，洵堪認定。
  (六)按刑法上之幫助犯，係指以幫助之意思，對於正犯資以助力
    ，而未參與實施犯罪之行為者而言，最高法院著有四十九年
    台上字第七七號判例要旨可資參照。經查，被告係因呂照萍
    、李晏權會將購得之海洛因分與被告施用，始幫二人向「中
    華」購買海洛因，已如前述，是被告主觀上係基於幫助呂照
    萍、李晏權施用海洛因之意思，而非基於幫助「中華」販賣
    第一級毒品之意思，自堪認定。
  (七)此外，復有扣案之海洛因一包、含海洛因殘渣之針筒二支、
    本院九十四年度訴字第一三六號刑事判決、九十四年度毒聲
    字第一六四號裁定、九十四年度毒聲字第一０三號裁定在卷
    可資佐憑。
  (八)綜上，被告所辯均不足採信，本件事證明確，被告犯行堪予
    認定，應依法論科。
三、刑法及刑法施行法部分條文業經修正公布，並均於九十五年
    七月一日施行。修正後刑法第二條第一項之規定，係規範行
    為後法律變更所生新舊法律比較適用之準據法，於修正後刑
    法施行後，應適用修正後刑法第二條第一項規定之從舊從輕
    之原則為比較；修正後刑法第二條第二項，則為同條第一項
    之特別規定，於修正後刑法施行後，關於非拘束人身自由之
    保安處分，應依修正後刑法第二條第二項之規定，適用裁判
    時之法律。又修正後刑法第三十五條，乃刑之重輕之法定次
    序與標準，應適用裁判時之修正後刑法第三十五條之規定。
    修正後刑法第二條第一項係採從舊從輕原則，適用最有利於
    行為人之法律。既曰法律，自較刑之範圍為廣；除法律有特
    別規定者（如修正後刑法第二條第二項非拘束人身自由之保
    安處分適用裁判時法，修正後刑法施行法第九條之三規定之
    情形），應依其規定；或事關執行之緩刑之宣告，或犯罪在
    刑法修正施行前，自首在刑法施行後之自首部分，或程序之
    規定（程序從新，如刑法第四十條沒收宣告之程序規定），
    應適用裁判時之修正後刑法之規定外；依修正後刑法第二條
    第一項比較時，應就罪刑有關之共犯、未遂犯、連續犯、牽
    連犯、結合犯，以及累犯加重，自首減輕暨其他法定加減原
    因（如身分加減）與加減例等一切情形，綜其全部之結果而
    為比較後，整個之適用，不能割裂而分別適用有利益之條文
    。關於易科罰金之折算標準、易服勞役之折算標準及期限、
    罰金與死刑是否併予執行、多數有期徒刑定應執行之刑時之
    最高刑期之限制等之修正，事涉行為人易刑折算標準金額之
    多寡與期限之長短及定執行刑時能否就罰金刑併予執行或有
    期徒刑定應執行之刑時最高度之限制，亦均屬依修正後刑法
    第二條第一項所應比較適用法律之範圍。拘束人身自由之保
    安處分，並非屬修正後刑法第二條第二項規定應適用裁判時
    法之範圍，除有特別規定者外，亦屬應依修正後刑法第二條
    第一項比較適用之法律；從刑附屬於主刑，除法律有特別規
    定者外，依主刑所適用之法律（以上參考最高法院九十五年
    五月二十三日刑事庭第八次會議決議及最高法院二十四年上
    字第四六三四號、二十四年上字第五二九二號、二十七年上
    字第二六一五號判例要旨）。經查：
  (一)被告行為後，刑法第五十六條連續犯之規定，業於九十四年
    一月七日修正刪除，並於九十五年七月一日施行，則被告之
    犯行，因行為後新法業已刪除連續犯之規定，此刪除雖非犯
    罪構成要件之變更，但顯已影響行為人刑罰之法律效果，自
    屬法律有變更，依新法第二條第一項規定，比較新、舊法結
    果，仍應適用較有利於被告之行為時法律即舊法論以連續犯
    。揆諸前揭最高法院決議及修正後刑法第二條第一項前段、
    後段規定之「從舊、從輕」原則，自應全部適用被告行為時
    之法律，即修正前刑法之相關規定予以論處。
  (二)刑法第三十條幫助犯、第三十八條沒收之規定，於本次雖有
    修正，惟僅係文字修正，非屬法律變更，並無有利不利之情
    形，應逕行適用裁判時即修正後之法律（最高法院九十五年
    度第二十一次刑庭會議決議參照）。
四、按基於概括犯意，多次幫助正犯犯罪者，屬連續幫助，另以
    一次幫助行為，幫助正犯連續犯罪者，屬幫助連續（參閱高
    法院八十七年度台上字第三八六五號判決要旨），是故幫助
    犯有多次幫助行為，而正犯亦屬連續犯者，則該幫助之刑責
    自應論以連續幫助連續之刑責。核被告所為，係犯刑法第三
    十條第一項、毒品危害防制條例第十條第一項之幫助施用第
    一級毒品罪，檢察官起訴書漏未斟酌被告係基於幫助施用第
    一級毒品之意思，並非基於幫助販賣第一級毒品之意思，而
    認被告係犯刑法第三十條第一項、毒品危害防制條例第四條
    第一項之幫助販賣第一級毒品罪，尚有未洽，惟其基本事實
    同一，本院自應予審理，並變更其起訴法條。呂照萍、李晏
    權多次施用第一級毒品之行為，均時間緊接，所犯構成要件
    相同之罪名，顯均係基於施用第一級毒品之概括犯意反覆為
    之，均為連續犯。又被告先後多次幫助呂照萍、李晏權施用
    第一級毒品之犯行，時間緊接，所犯構成要件相同之罪名，
    顯係基於幫助施用第一級毒品之概括犯意反覆為之，為連續
    犯，應依連續犯規定論以連續幫助連續施用第一級毒品罪，
    並依修正前刑法第五十六條之規定加重其刑。又被告幫助他
    人犯前開罪名，依刑法第三十條第二項之規定，按正犯之刑
    減輕之，並依法先加後減之。爰審酌被告之素行、犯罪之動
    機、目的、情節、犯罪後態度等一切情狀，量處如主文所示
    之刑，以示懲儆。又關於易科罰金之折算標準部分，本次刑
    法修正之比較新舊法，應就罪刑有關之共犯、未遂犯、想像
    競合犯、牽連犯、連續犯、結合犯，以及累犯加重、自首減
    輕暨其他法定加減原因（如身分加減）與加減例等一切情形
    ，綜其全部罪刑之結果而為比較，業如前述，然上開最高法
    院決議，係就刑法修正後有關罪刑新舊法應一體適用而為指
    示，而法院依該原則定其罪刑後，就有期徒刑、拘役如易科
    罰金，罰金如易服勞役標準之宣告，乃罪刑執行之層次，並
    非罪刑之適用，故而，罪刑之適用與罪刑之執行雖分別適用
    修正前、修正後之刑法，並無同一法律割裂適用之疑義，亦
    無違上開最高法院之決議。是易科罰金、易服勞役、緩刑、
    保安處分之宣告，均涉及裁量權之行使，須於裁量權行使時
    ，方有比較適用問題，此部分得予割裂適用，合先敘明。而
    易科罰金之折算標準，由修正前刑法第四十一條第一項前段
    規定（得以銀元一元以上三元以下折算一日），並依修正前
    罰金罰鍰提高標準條例第二條規定提高一百倍為銀元一百元
    以上三百元以下（即新台幣三百元以上九百元以下）折算一
    日，修正後刑法第四十一條第一項前段則修正為得以新台幣
    一千元、二千元或三千元折算一日，比較修正前後之易科罰
    金折算標準，修正後之刑法並未有利於被告，自應依修正後
    刑法第二條第一項前段規定，適用被告行為時之法律，即修
    正前刑法第四十一條第一項前段、修正前罰金罰鍰提高標準
    條例第二條諭知易科罰金之折算標準。
五、沒收：
  (一)扣案白粉一包，經送法務部調查局鑑定結果，確含第一級毒
    品海洛因成分（淨重零點一二公克），此有法務部調查局九
    十三年十一月四日調科壹字第０八０００八四０八號鑑定通
    知書一紙在卷可按（見原審卷一第一三四頁），係本案查獲
    之第一級毒品，不問屬於何人所有，應依毒品危害防制條例
    第十八條第一項前段規定沒收銷燬。
  (二)扣案之針筒二支，經送行政院衛生署管制藥品管理局鑑驗結
    果，均檢出海洛因成分，有該局管檢字第０九四０００七三
    四八、0000000000號檢驗成績書二紙附卷可稽（
    見原審卷二第九、十頁），該針筒沾附之海洛因，數量微細
    ，難以悉數析離，均應依毒品危害防制條例第十八條第一項
    前段規定沒收銷燬。
  (三)扣案之MOTOROLA行動電話一支（不含SIM 卡，因行動電話門
    號SIM 卡，係使用者向電信業者申請租用而僅取得其使用權
    ，並非申請使用者所有，此有最高法院九十二年度台上字第
    六八三六號判決意旨可資參考），係被告所有，供幫助施用
    毒品聯絡之用，業據證人李晏權證述屬實（見偵查卷第六三
    頁），應依刑法第三十八條第一項第二款宣告沒收。
  (四)按共同正犯因相互間利用他方之行為，以遂行其犯意之實現
    ，本於責任共同之原則，有關從刑之沒收部分，雖他共同正
    犯所有供犯罪所用之物，亦應於其本身所處主刑之後，併為
    沒收之諭知，幫助犯則僅對犯罪構成要件以外之行為為加工
    ，且無共同犯罪之意思，自不適用該責任共同之原則，對於
    正犯所有供犯罪所用或因犯罪所得之物，勿庸併為沒收之宣
    告（最高法院八十六年度台上字第六二七八號判決參照），
    經查，包裝海洛因用之空袋一只（空包裝重零點一九公克）
    ，係用以包裝被告幫呂照萍、李晏權購買之海洛因之塑膠袋
    ，係供被告犯罪所用之物，然該空袋業已隨同海洛因一併交
    付與李晏權，非被告所有之物，本院自無從為沒收之諭知，
    附此敘明。
六、按刑法第五十五條所謂之牽連犯，必須二個以上之行為有方
    法與結果之關係者，始足構成，亦即必須以犯一罪之方法行
    為犯他罪，或以犯一罪之結果行為犯他罪，方有牽連關係之
    可言（參閱最高法院七十三年台上字第五四四六號判例要旨
    ）。辯護意旨雖稱被告幫助施用第一級毒品與施用第一級毒
    品之犯行間，有牽連關係，然查，被告幫助施用第一級毒品
    固然係為藉此取得第一級毒品以供施用，惟此僅為被告為幫
    助施用第一級毒品犯行之「動機」，並非被告以犯幫助施用
    第一級毒品作為方法而犯施用第一級毒品罪，或被告以施用
    第一級毒品作為結果而犯幫助施用第一級毒品罪，參諸前揭
    判例要旨，二罪間自無牽連犯之裁判上一罪關係存在，併此
    敘明。
據上論斷，應依刑事訴訟法第二百九十九條第一項前段、第三百
條，毒品危害防制條例第十條第一項、第十八條第一項前段，刑
法第二條第一項前段、第十一條前段、第三十條、第三十八條第
一項第二款、修正前刑法第五十六條、第四十一條第一項前段，
修正前罰金罰鍰提高標準條例第二條，判決如主文。
本案經檢察官姚重珍到庭執行職務。
中　　華　　民　　國　　96　　年　　3 　　月　　28　　日
                  刑事第一庭審判長法　官　曾淑華
                                  法  官  朱美璘
                                  法  官  王耀興
以上正本證明與原本無異。
如不服本判決，應於判決送達後10日內向本院提出上訴狀（應附
繕本），上訴於臺灣高等法院。
    　　　　　　　　　　　　　　　書記官　劉晨輝
中　　華　　民　　國　　96　　年　　3 　　月　　28　　日
附錄本案論罪科刑法條全文
毒品危害防制條例第10 條
施用第一級毒品者，處六月以上五年以下有期徒刑。
施用第二級毒品者，處三年以下有期徒刑。
刑法第30 條
幫助他人實行犯罪行為者，為幫助犯。雖他人不知幫助之情者
，亦同。
幫助犯之處罰，得按正犯之刑減輕之。
